臺灣高等法院高雄分院民事裁定
110年度家抗字第37號
抗  告  人  林翠鳳  


相  對  人  柯冠宏  
上列抗告人因與相對人間假扣押事件，對於民國110年10月21日
臺灣高雄少年及家事法院110年度家全字第38號裁定，提起抗告
，本院裁定如下：
    主  文
抗告駁回。
抗告費用由抗告人負擔。
    理  由
一、按家事訴訟事件，除本法別有規定者外，準用民事訴訟法之
    規定，家事事件法第51條定有明文。家事訴訟事件，得準用
    民事訴訟法保全程序之規定，為假扣押、假處分之聲請，家
    事事件審理細則第71條亦有明文。次按債權人就金錢請求或
    得易為金錢請求之請求，欲保全強制執行者，得聲請假扣押
    。而假扣押，非有日後不能強制執行或甚難執行之虞者，不
    得為之，民事訴訟法第522條第1項及第523條第1項分別定有
    明文。而假扣押制度乃為保全債權人將來之強制執行，並得
    命其供擔保以兼顧債務人權益之保障，所設暫時而迅速之簡
    易執行程序，是民事訴訟法第523條第1項所稱「有日後不能
    強制執行或甚難執行之虞」之「假扣押之原因」者，本不以
    債務人浪費財產、增加負擔或將其財產為不利益之處分，致
    達於無資力之狀態，或債務人移住遠方、逃匿無蹤或隱匿財
    產等情形為限，祇須合於該條項「有日後不能強制執行或甚
    難執行之虞」之條件，即足當之。其次，請求及假扣押之原
    因，應釋明之。前項釋明如有不足，而債權人陳明願供擔保
    或法院認為適當者，法院得定相當之擔保，命供擔保後為假
    扣押，同法第526條第1、2項亦定有明文。
二、相對人聲請意旨略以：兩造曾為夫妻關係，經抗告人於民國
    106年11月21日訴請判決離婚，嗣經法院和解離婚成立，而
    相對人對抗告人請求夫妻剩餘財產分配事件，現由原審法院
    以109年度重家財訴字第1號審理中。兩造請求夫妻剩餘財產
    分配之基準時為106年11月21日，然抗告人自106年10月20日
    起至同年11月6日止，大量提領帳戶內之金錢，依民法第103
    0條之3第1項規定，應將該財產追加計算，視為現存之婚後
    財產，則相對人之婚後財產達新臺幣（下同）2,281萬餘元
    及美金70萬餘元，相對人得請求1,000萬元以上之剩餘財產
    分配。然相對人上開大量提領銀行帳戶之金錢，且至今尚未
    匯回或存回原帳戶，為避免日後有不能執行或甚難執行之虞
    ，為保全日後夫妻剩餘財產分配差額之執行，願供擔保以代
    釋明，請求准予就抗告人之財產於800萬元範圍內予以假扣
    押等語。
三、原法院以：相對人已就假扣押之請求及其原因為釋明，並願
    供擔保以補釋明之不足，准相對人以80萬元為抗告人供擔保
    後，得對於抗告人之財產於800萬元範圍內為假扣押。抗告
    人不服，提起抗告。抗告意旨略以：相對人假扣押聲請狀所
    列抗告人之積極財產中，有關坐落高雄市○○區○○段000○0地
    號土地暨其上同段第143建號建物，僅係借名登記在抗告人
    名下，另南山人壽保單價值、華南銀行基金及帳戶存款、合
    作金庫銀行旗山分行帳戶存款等，均不屬於抗告人之婚後財
    產，且相對人並非以兩造之剩餘財產差額予以平均計算，故
    原裁定以相對人起訴主張之1,000萬元作為核定准予假扣押
    之金額，亦屬違誤。又抗告人並未有浪費財產、增加負擔或
    將其財產為不利益之處分，致達於無資力之狀態，或債務人
    移住遠方、逃匿無蹤或隱匿財產等情形，且相對人所聲請之
    事由均為106年之事，距今已4年餘，故本件並無日後有不能
    執行或甚難執行之虞之情形，相對人聲請不符假扣押要件，
    原裁定不查，逕准相對人假扣押之聲請，實有違誤。爰提起
    抗告，請求廢棄原裁定等語。
四、經查：
（一）就本案之請求部分，相對人主張：兩造曾為夫妻關係，經
      相對人於民國106年11月21日訴請判決離婚，嗣經法院和
      解離婚成立，而相對人對抗告人請求夫妻剩餘財產分配事
      件，現由原審法院以109年度重家財訴字第1號審理中等情
       ，業已原審法院函文、民事起訴狀等資料為釋明（見原
      審卷第21頁至第31頁）。堪認相對人就其對抗告人有假扣
      押之本案請求存在，已有所釋明。至於抗告人辯稱：相對
      人假扣押聲請狀所列抗告人之積極財產中，有關坐落高雄
      市○○區○○段000○0地號土地暨其上同段第143建號建物、南
      山人壽保單價值、華南銀行基金及帳戶存款、合作金庫銀
      行旗山分行帳戶存款等，均不屬於抗告人之婚後財產，且
      相對人並非以兩造之剩餘財產差額予以平均計算云云，核
      屬本案訴訟在實體上有無理由之爭執，尚非審查本件假扣
      押保全程序時所得審究，此部分辯解，即無足採。
（二）又就假扣押之原因部分，相對人主張：兩造請求夫妻剩餘
      財產分配之基準時為抗告人於106年11月21日訴請離婚時
      ，然抗告人自106年10月20日起至同年11月6日止，大量提
      領帳戶內金錢，且至今尚未匯回或存回原帳戶，顯有隱匿
      財產、規避給付債務之情事，恐致相對人日後有不能強制
      執行或甚難執行之虞等情，並提出華南商業銀行股份有限
      公司函文暨所附各類業務資料明細、彰化銀行旗山分行函
      文暨所附帳戶交易明細、合作金庫商業銀行旗山分行歷史
      交易明細查詢結果等在卷可證（見原審卷第59頁至第73頁
      ）。足認抗告人確有在訴請判決離婚前大量提領帳戶金錢
      之情事，顯見相對人主張抗告人有故意將財產為隱匿，並
      非無據。從而，應認相對人就本件假扣押之原因亦已為釋
      明。
（三）抗告人雖辯稱：抗告人並未有浪費財產、增加負擔或將其
　　  財產為不利益之處分，致達於無資力之狀態，或債務人移
　　  住遠方、逃匿無蹤或隱匿財產等情形，且相對人所聲請之
　　  事由均為106年之事，距今已4年餘，故本件並無日後有不
      能執行或甚難執行之虞之情形云云。惟民事訴訟法第523
      條第1項所稱「有日後不能強制執行或甚難執行之虞」之
      「假扣押之原因」者，本不以債務人浪費財產、增加負擔
      或將其財產為不利益之處分，致達於無資力之狀態，或債
      務人移住遠方、逃匿無蹤或隱匿財產等情形為限，已如前
      述。而抗告人確有在訴請判決離婚前大量提領帳戶金錢之
      情事，且抗告人領取帳戶內金錢後，已轉換為現金而更容
      易隱匿，至今尚未匯回或存回原帳戶，確實會增加日後執
      行困難之虞，尚難認相對人就本件假扣押之原因全未為釋
      明。
五、綜上所述，相對人就本案請求及假扣押原因，已有所釋明，
    雖釋明仍有不足，惟相對人既已陳明願供擔保以補足之，自
    得命相對人供擔保後准為假扣押。原裁定准相對人供擔保後
    ，對抗告人之財產予以假扣押，核無不合，抗告人指摘原裁
    定不當，求予廢棄，為無理由。爰裁定如主文。
中　　華　　民　　國　　110 　年　　12　　月　　24　　日
                          民事第一庭
                                審判長法  官  謝靜雯
                                      法  官  洪能超
                                      法  官  邱泰錄
以上正本證明與原本無異。
抗告人如不服本裁定應於送達後10日內向本院提出抗告狀（須按
他造當事人之人數附繕本），並繳納抗告費新臺幣1,000元。
中　　華　　民　　國　　110 　年　　12　　月　　24　　日
                                      書記官  林芊蕙